【裁判字號】    89,訴,449
【裁判日期】    891227
【裁判案由】    違反槍砲彈藥刀械管制條例等
【裁判全文】
臺灣新竹地方法院刑事判決                          八十九年度訴字第四四九號
    公  訴  人  臺灣新竹地方法院檢察署檢察官
    被      告  己○○
右列被告因違反槍砲彈藥刀械管制條例等案件，經檢察官提起公訴（八十八年度偵字
第七七０八、第八七三九號），及同署檢察官聲請併辦（八十九年度偵字第五０一六
號），本院判決如左：
    主  文
己○○收受贓物，累犯，處有期徒刑肆月；又連續共同攜帶凶器、於夜間侵入住宅竊
盜，處有期徒刑壹年陸月；又未經許可，製造匕首，累犯，處有期徒刑陸月，匕首壹
把沒收；又傷害人之身體，處有期徒刑壹年，匕首壹把沒收。應執行有期徒刑參年，
匕首壹把沒收。
    事  實
一、己○○於民國（下同）八十二年間因犯竊盜罪、麻醉藥品管理條例等罪，經本院
    分別判處有期徒刑七月、五月，定應執行刑為有期徒刑十月，於八十三年八月二
    十八日執行完畢。猶不知悔改，復於：
   1、八十八年四月間某日，明知張慶福（另案由檢察官偵查中）在新竹市○○里○
      鄰○○路○段六八０巷六號住處，所交付之行動電話一具、天珠手鍊一條、水
      晶碎石項鍊一條、戒指一只、白金項鍊二條係甲○○所失竊之贓物，仍予以收
      受。
   2、己○○基於意圖為自己不法所有之概括犯意，先於八十八年十月十六日凌晨二
      時許，攜帶客觀上足為凶器之指甲銼刀一把（長約十五公分鐵製物品，未扣案
      ），至新竹縣竹北市大義村三鄰後面九之六號戊○○住處，以前開指甲銼刀插
      入該住處大門鑰匙孔打開大門進入屋內，竊取戊○○所有新台幣八千餘元、美
      金七十餘元、戊○○聯華電子識別證一張（業經發還）。繼於八十九年九月四
      日凌晨二時許，己○○與蔡東勳共同基於為自己不法所有之犯意之聯絡，在新
      竹市○○路二二四巷四號前，由蔡東勳負責把風，己○○則以自備之鑰匙啟動
      ＣＥＰ─五五八、ＨＫＫ─九一五號機車之電源，得手後己○○騎ＣＥＰ─五
      五八號機車、蔡東勳騎ＨＫＫ─九一五號機車離開；同日凌晨三時許，二人騎
      乘前開機車行經新竹市○○路○段六二巷一弄十六號被害人丁○○住處，見其
      自動鐵門未關，乃侵入屋內竊取被害人掛於機車上的鑰匙一串共四支，得手後
      ，隨即被屋主發現，而報警查獲。
   3、己○○於八十三年八月二十八日執行完畢後之八十三年十月至八十四年十月間
      某日，在其住處，未經許可，以鐵管製造匕首壹把。
   4、八十八年十月二十四日，警方會同甲○○前往己○○位於新竹市○○里○鄰○○路○段六八０巷六號住處查贓時，己○○竟基於傷害之故意，持其所有之匕
      首一把砍傷甲○○，致甲○○右手掌虎口、右中指及右無名指受有開放性傷口
      多處，並以口咬傷甲○○之左手肘；並於警員陳品永執行逮捕己○○之職務時
      ，基於妨害公務之故意，咬傷警員陳品永之左前臂（此部份未據告訴）而施強
      暴，惟終被警員制服，並扣得匕首壹把、行動電話一具、天珠手鍊一條、水晶
      碎石項鍊一條、戒指一只、白金項鍊二條、戊○○聯華電子識別證一張。
二、案經甲○○訴由新竹市警察局第一分局報請台灣新竹地方法院檢察署檢察官偵查
    起訴及新竹市警察局第一分局報請同署檢察官聲請併辦。
    理  由
一、訊據被告固不否認有於八十八年四月間在其住處收受張慶福所交付如事實欄甲○○之物品，惟辯稱不知是贓物云云。然查被告對於為何收受張慶福所交付之之原
    因前後供述不一，其先於警訊時供稱：「是我朋友寄放在我這裡」（見警訊筆錄
    第五頁）；再於偵查時供稱：「張慶福在八十八年四月份時在在新竹市南寮我家
    交給我的，說是我給他安非他命之代價」；嗣於本院訊問時供稱：「他（指張慶
    福）要我拿這些東西，幫他去換安非他命」。足見被告對張慶福所交付之前開物
    品應知有問題，始為不同之供述，復有贓證物品認領保管單附卷可憑，被告所辯
    不足採信。又訊據被告於本院訊問時矢口否認有製造匕首之犯行，辯稱：匕首原
    來是鐵管，一直敲一直敲就磨平了，沒有製造云云；惟查被告於本院八十九年十
    二月五日審理時已坦承該匕首確係伊所製造，且於警訊中亦為相同之供述（見八
    十八年度偵字第七七０八號偵查卷第十二頁），此項所辯亦不足採信。至右揭所
    犯竊盜、傷害、妨害公務等犯罪事實，被告則坦承不諱，並經告訴人甲○○、被
    害人戊○○、丁○○、丙○○、乙○○指訴綦詳，並經證人劉聰能證述明確，且
    有贓證物認領保管收據、診斷證明書、警員陳品永之報告書附卷可憑，扣案之匕
    首經送鑑驗，認係屬於槍砲彈藥刀械管制條例列管之匕首，亦有新竹市警察局八
    八竹市警保民字第四一二三三號函在卷可稽，本件事證至臻明確，被告犯行均堪
    予認定。
二、被告製造匕首之犯行，依其於八十八年十月警訊中所陳，係在四、五年之前製造
    ，則其此行為係在八十六年十一月二十四日槍砲彈藥刀械管制條例修正施行之前
    ，比較新舊法之規定，以舊法對於被告較為有利，依刑法第二條第一項但書之規
    定，自應適用八十六年十一月二十四日修正前槍砲彈藥刀械管制條例第十二條第
    一項之規定。核被告所為，係犯刑法第三百四十九條第一項收受贓物罪、第三百
    二十一條第一項第一款、第三款夜間侵入住宅、攜帶凶器竊盜罪、第一百三十五
    條第一項妨害公務罪、第二百七十七條第一項傷害罪、八十六年十一月二十四日
    槍砲彈藥刀械管制條例修正施行槍砲彈藥刀械管制條例第十二條第一項之罪。被
    告先後三次竊盜犯行，時間緊接，基本犯罪事實相同，顯係基於概括犯意而為，
    應依連續犯規定論以一加重竊盜罪，並加重其刑。被告與蔡東勳間，有犯意聯絡
    及行為之分擔，俱為共同正犯。被告所犯妨害公務及傷害罪間有方法結果之牽連
    關係，應依刑法第五十五條之規定，從一重之傷害罪處斷。被告所犯上開收受贓
    物、竊盜、製造匕首、傷害罪間，犯意各別、行為互殊，應予分論並罰。被告己○○於八十二年間因犯竊盜罪、麻醉藥品管理條例等罪，經本院分別判處有期徒
    刑七月、五月，定應執行刑為有期徒刑十月，於八十三年八月二十八日執行完畢
    ，有台灣高等法院檢察署刑案紀錄簡覆表乙件在卷可稽，其於有期徒刑執行完畢
    後，又犯本件收受贓物罪、製造匕首罪，為累犯，應依刑法第四十七條規定加重
    其刑。其餘竊盜、傷害罪犯罪時間距前案執行完畢日期已逾五年，尚不構成累犯
    ，附此敘明。爰審酌被告之素行不良、犯罪之動機、目的、所生危害及犯罪後之
    態度等一切情狀，分別量處如主文所示之刑，並定其應執行之刑。扣案之匕首壹
    把係違禁物，應依刑法第三十八條第一項第一款宣告沒收；指甲銼刀未扣案，為
    避免將來執行沒收困難，爰不併予宣告沒收。移送併辦部分與原起訴之竊盜罪部
    分，有連續犯之裁判上一罪關係，本院自得併予審理，附此敘明。
三、被告雖指稱甲○○與其共犯竊盜戊○○之財物，惟查此為甲○○所否認；且本件
    犯罪係因甲○○帶警至被告住處查贓而破獲，被告且持匕首傷害甲○○，其對於
    甲○○心中之怨恨可想而知，自不能僅憑被告之供述，即認甲○○係共犯，併此
    敘明。
據上論斷，應依刑事訴訟法第二百九十九條第一項前段，八十六年十一月二十四日修
正前槍砲彈藥刀械管制條例第十二條第一項，刑法第二條第一項但書、第十一條前段
、第五十六條、第二十八條、第五十五條、第一百三十五條第一項、第二百七十七條
第一項、第三百二十一條第一項第一款、第三款、第三百四十九條第一項、第四十七
條、第三十八條第一項第一款，罰金罰鍰提高標準條例第一條，判決如主文。
中      華      民      國      八十九      年    十二    月    二十七  日
                                    臺灣新竹地方法院刑事第一庭
                                        法  官  謝  慧  敏
右正本證明與原本無異。
如不服本判決，應於判決送達後十日內向本院提出上訴狀( 應附繕本 )，上訴於臺灣
高等法院。
                                        書記官  龔  紀  亞
中      華      民      國      八十九      年    十二    月    二十七  日
附錄法條：
刑法第三百四十九條
收受贓物者，處三年以下有期徒、拘役或五百元以下罰金。
搬運、寄藏、故買贓物或為牙保者，處五年以下有期徒刑、拘役或科或併科一千元以
下罰金。
因贓物變得之財物，以贓物論。
刑法第二百七十七條
傷害人之身體或健康者，處三年以下有期徒刑、拘役或一千元以下罰金。
犯前項之罪因而致人於死者，處無期徒刑或七年以上有期徒刑；致重傷者，處三年以
上十年以下有期徒刑。
刑法第一百三十五條
對於公務員依法執行職務時，施強暴脅迫者，處三年以下有期徒刑、拘役或三百元以
下罰金。
意圖使公務員執行一定之職務或妨害其依法執行一定之職務或使公務員辭職，而施強
暴脅迫者，亦同。
犯前二項之罪，因而致公務員於死者，處無期徒刑或七年以上有期徒刑。
致重傷者，處三年以上、十年以下有期徒刑。
刑法第三百二十一條
犯竊盜罪而有左列情形之一者，處六月以上五年以下有期徒刑：
一  於夜間侵入住宅或有人居住之建築物、船艦，或隱匿其內而犯之者。
二  毀越門扇、牆垣或其他安全設備而犯之者。
三  攜帶兇器而犯之者。
四  結夥三人以上而犯之者。
五  乘火災、水災或其他災害之際而犯之者。
六  在車站或埠頭而犯之者。
前項之未遂罰之。
槍砲彈藥刀械管制條例第十四條
未經許可，製造、販賣或運輸刀械者，處三年以下有期徒刑，併科新台幣一百萬元以
下罰金。
意圖供自己或他人犯罪之用，而犯前項之罪者，處六月以上五年以下有期徒刑，併科
新台幣三百萬元以下罰金。
未經許可，持有或意圖販賣而陳列刀械者，處一年以下有期徒刑、拘役或新台幣五十
萬元以下罰金。
第一項及第二項之未遂犯罰之。


司法院資訊處製作；財團法人民間司法改革基金會備份。
